【裁判字號】    98,上易,827
【裁判日期】    981118
【裁判案由】    竊盜
【裁判全文】
臺灣高等法院高雄分院刑事判決         98年度上易字第827號
上  訴  人  臺灣高雄地方法院檢察署檢察官
被      告  甲○
上列上訴人因被告竊盜案件，不服臺灣高雄地方法院98年度審易
字第1554號中華民國98年8 月25日第一審判決（起訴案號：臺灣
高雄地方法院檢察署98年度偵字第17583 號），提起上訴，本院
判決如下：
    主  文
原判決關於甲○被訴竊取車牌號碼OSL-699號機車部分撤銷。
甲○竊盜，處有期徒刑參月，如易科罰金，以新臺幣壹仟元折算
壹日。
    事  實
一、甲○意圖為自己不法之所有，於民國（下同）98年5 月30日
    20時許，在高雄市苓雅區○○○路25號前，見車牌號OSL-69
    9 號機車機車鑰匙掛在車上未取走，乃以徒手打開電門方式
    ，竊取何建勳所有上開車號OSL-699 號機車〔價值約10000
    元〕，得手後將之停放高雄市○○區○○路與復興路口，嗣
    因其於同年6 月7 日19時許，在高雄市苓雅區○○○路149
    號前，竊取胡巍瀚所有車牌號碼CY9-161 號機車，經車主胡
    巍瀚調閱監視器，自錄影畫面中知悉竊賊之模樣，而於98年
    6 月8 日15時40分許，在高雄市苓雅區○○○路149 號青年
    書局中發現甲○即為竊車之人而報警攔檢盤查後，坦承竊取
    胡巍瀚所有車牌號碼CY 9-161號機車（此部分竊盜犯行業經
    原審判處罪刑確定）及其尚持有何建勳所有上開機車，而帶
    同警方前往高雄市○○區○○路與復興路口起獲車牌號OSL-
    699 號機車，而發現上情。
二、案經高雄市政府警察局苓雅分局報告臺灣高雄地方法院檢察
    署檢察官偵查起訴。
    理  由
壹、證據能力部分：
一、被告以外之人於審判外之陳述，雖不符前四條之規定，而經
    當事人於審判程序同意作為證據，法院審酌該言詞陳述或書
    面陳述作成時之情況，認為適當者，亦得為證據。當事人、
    代理人或辯護人於法院調查證據時，知有第159 條第1 項不
    得為證據之情形，而未於言詞辯論終結前聲明異議者，視為
    有前項之同意，刑事訴訟法第159 條之5 定有明文。本件被
    害人何建勳於警訊中之陳述，對被告甲○而言雖係審判外之
    陳述，惟被告甲○及檢察官於本院審理時均明示同意得為證
    據，本院審酌上開證據之取得並無不法，且與認定竊盜之待
    證事實具有關聯性，依上引刑事訴訟法之規定，自有證據能
    力。
二、被告以外之人於偵查中向檢察官所為之陳述，除顯有不可信
    之情況者外，得為證據，刑事訴訟法第159 條之1 第2 項定
    有明文。本件被害人何建勳於檢察官偵查中之陳述業經具結
    ，且依卷存之證據亦無任何顯不可信之情事，依上引刑事訴
    訟法之規定，亦有證據能力。
貳、實體部分：
一、訊據被告甲○對於持有被害人何建勳所有車牌號OSL-699 號
    機車為警查獲之事實，雖供認不諱，惟矢口否認有竊取該機
    車之犯行，辯稱：該機車係綽號清河之男子於98年6 月8 日
    借給伊，並非其所竊取云云。
二、經查：
  (一)系爭OSL-699 號機車係何建勳所有，因機車鑰匙未取下，而
    於98年5 月30日20時許，在高雄市苓雅區○○○路25號前失
    竊，該車價值約1 萬元之事實，業據證人何建勳於警詢及檢
    察官偵查中證述明確，並有查獲後經其領回失竊贓物之認領
    保管單在卷可憑。
  (二)被告甲○雖辯稱：機車係其於98年6 月7 日下午2 、3 時許
    ，向在網咖認識綽號「清和」之男子所借用云云。惟因一時
    之便而向他人借用機車騎乘固世所常有，且既係借用，不論
    借用期間為何，來日必當返還，且機車非日常瑣碎物品，因
    此，貸與者與借用者間必然熟識，且借用者必然知悉貸與者
    之住處或其他聯絡之方式，來日始能還返機車，必也如此始
    合於社會常情。本件被告甲○自承：未與「清和」之男子約
    定何時還車，「清和」亦未交付機車之行車執照，其與「清
    和」僅認識2 個月，且係在網咖結識，亦不知「清和」男子
    之手機，更不知「清和」男子之住處等語，足徵其與綽號「
    清和」男子並非熟識，亦不知其姓名、住居處所，而「清和
    」男子復未留下聯絡方式，更未與被告甲○約定還車之時間
    及方式，則被告甲○如何能將機車返還給綽號「清和」之男
    子？是被告甲○上開所辯顯與一般社會常情有違，無足採信
    。被告甲○就其取得機車來源所為抗辯既無從證明，而被害
    人何建勳所有系爭機車係失竊，已如前述，參以其失竊之時
    間與被告甲○所稱取得機車之時間相去不過一星期，機車失
    竊地點與被告甲○之居處相去不遠，且被告甲○於警詢中復
    坦承因待業中，缺錢三餐不繼，竊取另輛機車之目的在於販
    賣營利等情觀之，被害人何建勳所有機車應係被告甲○所竊
    取無訛。
  (三)綜上所述，被告甲○前開所辯，核與常情不合，應係飾卸之
    詞，不足採信，其竊盜犯行堪以認定。
三、核被告甲○所為，係犯刑法第320條第1項之竊盜罪。
四、原審未詳為推求，就被告甲○被訴此部分竊盜為無罪之判決
    ，尚有未洽，檢察官執此聲明上訴，指摘原判決關於被告甲
    ○被訴竊取被害人何建勳所有車牌號OSL-699 號機車部分不
    當，為有理由，自應由本院將原判決關於此部分撤銷改判。
    爰審酌被告甲○正值青壯，不思以己力賺取所需，率爾竊取
    他人財物變賣求現，情節非輕，第念所竊財物事後已經被害
    人領回，及其犯罪之手段及所生損害，教育程度為高級中學
    畢業等一切情狀，量處如主文第2 項所示之刑，並諭知易科
    罰金之折算標準。
五、被告甲○竊取被害人胡巍瀚所有車牌號碼CY9-161 號機車部
    分經原審判決後，未據上訴，故不另論列。
據上論結，應依刑事訴訟法第369 條第1 項前段、第364 條、第
299 條第1 項前段，刑法第320 條第1 項、第41條第1 項，刑法
施行法第1 條之1 ，判決如主文。
本案經檢察官陳宗吟到庭執行職務。
中    華    民    國    98    年    11    月    18    日
                   刑事第四庭   審判長法  官  蕭權閔
                                      法  官  陳吉雄
                                      法  官  李嘉興
以上正本證明與原本無異。
不得上訴。
中    華    民    國    98    年    11    月    18    日
                                      書記官  郭榮芳
附錄本件判決論罪科刑法條：
刑法第320條第1 項
意圖為自己或第三人不法之所有，而竊取他人之動產者，為竊盜
罪，處 5 年以下有期徒刑、拘役或 5 百元以下罰金。


司法院資訊處製作；財團法人民間司法改革基金會備份。
